【裁判字號】    97,小上,7
【裁判日期】    971229
【裁判案由】    給付工程款
【裁判全文】
臺灣宜蘭地方法院民事判決               97年度小上字第7號
上  訴  人  甲○○
被  上訴人  乙○○
上列當事人間請求給付工程款事件，上訴人對於民國97年9月1日
本院羅東簡易庭97年度羅小字第322號第一審判決提起上訴，本
院判決如下：
    主  文
上訴駁回。
第二審訴訟費用新台幣壹仟伍佰元由上訴人負擔。
    事  實  及  理  由
一、按對於小額程序第一審判決之上訴，非以其違背法令為理由
    ，不得為之。上訴狀內應記載上訴理由，表明下列各款事項
    ：（一）原判決所違背之法令及其具體內容。（二）依訴訟
    資料可認為原判決有違背法令之具體事實。第二審法院認上
    訴為無理由者，應為駁回之判決。且小額程序之第二審判決
    ，依上訴意旨足認上訴無理由者，得不經言詞辯論程序為之
    。民事訴訟法第436條之24第2項、第436條之25、第436條之
    32 第2項、第449條第1項及436條之29第2款分別定有明文。
二、上訴人上訴理由略以：其曾多次口頭向被上訴人請求系爭工
    程款，而為被上訴人所否認，其於原審當庭曾請求傳訊證人
    證明所主張為真實，然就此足以動搖原審判決認定時效抗辯
    成立之證據並未據調查，在判決中又未敘明不予調查之理由
    ，有違民事訴訟法第287條規定之情形云云。按民事訴訟法
    第287條「因有窒礙不能預定調查證據之時期者，法院得依
    聲請定其期間。但期間已滿而不致延滯訴訟者，仍應為調查
    。」乃就法院定調查證據期間之規定，非法院有應調查之證
    據未為調查之法律效果之規定，上訴人主張原審判決違反民
    事訴訟法第287條云云，已非有據。又按報酬，應於工作交
    付時給付之，無須交付者，應於工作完成時給付之，民法第
    505條第1項定有明文。次按承攬人之報酬請求權，因2年間
    不行使而消滅。又時效因請求而中斷者，若於請求後6個月
    內不起訴，視為不中斷。時效完成後，債務人得拒絕給付，
    同法第127條第7款、第130條、第144條第1項分別定有明文
    。查關於系爭工程係於何時完成乙節，上訴人主張「約於92
    年11月17日後二十幾天後就施作完畢，交還被告。」；而被
    上訴人則稱「拖到隔年一月初才作完」等語（見原審卷第51
    頁），應可認系爭工程至遲應在93年1月初已完成，惟上訴
    人遲至97年1月2日始提起本件訴訟（上訴人係先聲請核發支
    付命令，因被上訴人於法定期間內提出異議而視為起訴），
    有本院收件章可稽，依照上開之說明，上訴人之承攬報酬請
    求權顯已罹於2年間之消滅時效。而時效進行期間上訴人雖
    曾於93年4月2日及95年3月31日兩次以存證信函向請求被上
    訴人給付系爭工程款，然原告於前揭兩次請求後均未起訴，
    為上訴人所自承（見原審卷第62頁），應視為時效不中斷。
    上訴人雖復主張曾多次口頭向被告請求，惟被上訴人否認，
    而上訴人就前開利己事實亦未於原審提出何證據或聲請調查
    證據，有原審之卷證資料可稽，自屬無法舉證以實其說，故
    上訴人指摘原審判決有不合法情形，顯無理由。
三、綜上所述，上訴人之系爭工程款請求權，已罹於時效而消滅
    ，被上訴人為時效抗辯拒絕給付，即有理由，原審據此駁回
    上訴人之訴，於法並無不合，於法自無違誤。上訴人之上訴
    主張，顯無理由，爰依首開規定，逕以判決駁回之。
四、據上論結，本件上訴為無理由，依民事訴訟法第436條之 32
    第1項、第2項、第449條第1項、第436條之29第2款、第78條
    及第436條之19第1項，判決如主文。
中    華    民    國    97    年    12    月    29    日
                  臺灣宜蘭地方法院民事庭
                      審判長法  官 楊麗秋
                            法  官 林楨森
                            法  官 張軒豪
正本與原本無異。
本件不得上訴。
中    華    民    國    97    年    12    月    30    日
                      書記官  詹玉惠


司法院資訊處製作；財團法人民間司法改革基金會備份。
